hu: Bútor > Kültéri bútorok > Kültéri asztalok > Játékasztalok: Sakkasztalok; Kültéri biliárdasztalok; Kültéri csocsóasztalok; Kültéri többfunkciós játékasztalok
zh-CN: 家具 > 户外家具 > 户外用桌 > 游戏桌: 国际象棋桌; 户外台球桌; 户外桌上足球台; 户外多功能游戏桌
bg-BG: Мебели > Градински мебели > Външни маси > Маси за игра: Маси за шах; Външни билярдни маси; Външни маси за джаги; Външни мултифункционални игрални маси
zh-TW: 家具 > 戶外家具 > 戶外桌 > 遊戲用桌: 棋桌; 戶外撞球桌; 戶外手足球桌; 戶外多功能遊戲桌
th: เฟอร์นิเจอร์ > เฟอร์นิเจอร์กลางแจ้ง > โต๊ะสำหรับกลางแจ้ง > โต๊ะเล่นเกม: โต๊ะหมากรุก; โต๊ะบิลเลียดกลางแจ้ง; โต๊ะฟุตบอลกลางแจ้ง; โต๊ะเกมอเนกประสงค์กลางแจ้ง
el: Έπιπλα > Έπιπλα εξωτερικού χώρου > Τραπέζια εξωτερικού χώρου > Τραπέζια παιχνιδιών: Τραπέζια σκακιού; Τραπέζια μπιλιάρδου εξωτερικού χώρου; Ποδοσφαιράκια εξωτερικού χώρου; Τραπέζια πολλαπλών παιχνιδιών εξωτερικού χώρου
de: Möbel > Gartenmöbel > Gartentische > Spieltische: Schachtische; Outdoor-Billardtische; Outdoor-Tischkicker; Outdoor-Multispieltische
sk-SK: Nábytok > Exteriérový nábytok > Exteriérové stoly > Hracie stoly: Šachové stoly; Vonkajšie biliardové stoly; Vonkajšie stoly na stolný futbal; Vonkajšie multifunkčné herné stoly
es: Mobiliario > Mobiliario de exterior > Mesas de exterior > Mesas de juego: Mesas de ajedrez; Mesas de billar de exterior; Mesas de futbolín de exterior; Mesas multijuego de exterior
nb: Møbler > Utendørsmøbler > Utebord > Spillbord: Sjakkbord; Utendørs biljardbord; Utendørs fotballbord; Flerbruksspillbord for utendørsbruk
hr-HR: Namještaj > Vanjski namještaj > Vanjski stolovi > Stolovi za igru: Šahovski stolovi; Vanjski biljarski stolovi; Vanjski stolovi za stolni nogomet; Vanjski stolovi za više igara
vi: Đồ gỗ > Đồ gỗ ngoài trời > Bàn ngoài trời > Bàn trò chơi: Bàn chơi cờ vua; Bàn bida ngoài trời; Bàn bi lắc ngoài trời; Bàn chơi nhiều trò chơi ngoài trời
it: Arredamento > Arredi per esterno > Tavoli da esterno > Tavoli da gioco: Tavoli da scacchi; Tavoli da biliardo da esterno; Calciobalilla da esterno; Tavoli multigioco da esterno
pt-BR: Móveis > Móveis para exteriores > Mesas para exteriores > Mesas para jogar: Mesas de xadrez; Mesas de bilhar para área externa; Mesas de pebolim para área externa; Mesas multijogos para área externa
pl: Meble > Meble zewnętrzne > Stoły ogrodowe > Stoły do gier: Stoły szachowe; Zewnętrzne stoły bilardowe; Zewnętrzne stoły do piłkarzyków; Wielofunkcyjne stoły do gier na zewnątrz
fi: Huonekalut > Ulkokalusteet > Ulkopöydät > Pelipöydät: Shakkipöydät; Biljardipöydät ulkokäyttöön; Pöytäjalkapallopöydät ulkokäyttöön; Monitoimipelipöydät ulkokäyttöön
cs: Nábytek > Zahradní nábytek > Zahradní stoly > Herní stoly: Šachové stoly; Venkovní kulečníkové stoly; Venkovní stolní fotbálky; Venkovní multifunkční herní stoly
sl-SI: Pohištvo > Zunanje pohištvo > Zunanje mize > Igralne mize: Šahovske mize; Zunanje biljardne mize; Mize za namizni nogomet na prostem; Zunanje mize za različne igre
tr: Mobilyalar > Bahçe Mobilyaları > Bahçe Masaları > Oyun Masaları: Satranç masaları; Dış mekan bilardo masaları; Dış mekan langırt masaları; Dış mekan çoklu oyun masaları
nl: Meubelen > Buitenmeubelen > Tuintafels > Speeltafels: Schaaktafels; Biljarttafels voor buiten; Tafelvoetbaltafels voor buiten; Multifunctionele speeltafels voor buiten
pt-PT: Mobiliário > Mobiliário de exterior > Mesas de exterior > Mesas de jogo: Mesas de xadrez; Mesas de bilhar de exterior; Mesas de matraquilhos de exterior; Mesas multijogos de exterior
fr: Meubles > Meubles de jardin > Tables d’extérieur > Tables de jeux: Tables d'échecs; Tables de billard d'extérieur; Tables de baby-foot d'extérieur; Tables multi-jeux d'extérieur
en: Furniture > Outdoor Furniture > Outdoor Tables > Game Tables: Chess Tables; Outdoor Billiard Tables; Outdoor Foosball Tables; Outdoor Multi-Game Tables
sv: Möbler > Utomhusmöbler > Utomhusbord > Spelbord: Schackbord; Biljardbord för utomhusbruk; Fotbollsbord för utomhusbruk; Flerfunktionsspelbord för utomhusbruk
da: Møbler > Havemøbler > Haveborde > Spilleborde: Skakborde; Udendørs billardborde; Udendørs bordfodboldborde; Udendørs spilleborde med flere spil
ja: 家具 > 屋外用家具 > 屋外用テーブル > ゲームテーブル: チェステーブル; 屋外用ビリヤードテーブル; 屋外用フーズボールテーブル; 屋外用マルチゲームテーブル
ko: 가구 > 야외용 가구 > 야외용 테이블 > 게임용 테이블: 체스 테이블; 야외용 당구 테이블; 야외용 푸스볼 테이블; 야외용 멀티 게임 테이블
ru: Мебель > Уличная мебель > Уличные столы > Игровые столы: Шахматные столы; Уличные бильярдные столы; Уличные столы для настольного футбола; Уличные комбинированные игровые столы
lt-LT: Baldai > Lauko baldai > Lauko stalai > Žaidimų stalai: Šachmatų stalai; Lauko biliardo stalai; Lauko stalo futbolo stalai; Lauko daugiafunkciai žaidimų stalai
ro-RO: Mobilier > Mobilier de exterior > Mese de exterior > Mese pentru jocuri: Mese de șah; Mese de biliard pentru exterior; Mese de fotbal de exterior; Mese de jocuri multiple pentru exterior